【裁判字號】    95,交簡上,36
【裁判日期】    950612
【裁判案由】    公共危險
【裁判全文】
臺灣士林地方法院刑事判決            95年度交簡上字第36號
公  訴  人  臺灣士林地方法院檢察署檢察官
上  訴  人  甲○○
即  被  告
                      樓
上列被告因公共危險案件，經檢察官聲請簡易判決處刑（94年度
撤緩偵字第59號），本院士林簡易庭認本件不宜以簡易判決處刑
（94年度士交簡字第1837號），移由本院改依通常訴訟程序審理
，本院經訊問被告後，被告自白犯罪，改以簡易判決處刑，並於
民國95年4 月13日以95年度交簡字第52號為第1 審刑事簡易判決
，上訴人不服提起上訴，本院管轄之第2審合議庭判決如下：
    主  文
上訴駁回。
    理  由
一、上訴意旨略以：上訴人因公共危險案件，經  鈞院刑事簡易
    判決判處有期徒刑6 月，惟對於上開判決，上訴人實覺與事
    實真相不符，亦有所出入，甚感不服，理由容後補呈。
二、按被告自白犯罪未為願受科刑之範圍或願意接受緩刑之宣告
    者，在審判中得向法院為之，檢察官亦得依被告之表示向法
    院求刑或請求為緩刑之宣告，刑事訴訟法第451 條之1 第3
    項定有明文；次按，依刑事訴訟法第451 條之1 之請求所為
    科刑之判決，不得上訴，同法第455 條之1 第2 項亦定有明
    文；第二審法院認為上訴有刑事訴訟法第362 條前段上訴不
    合法律上之程式或法律上不應准許或其上訴權已經喪失者，
    應以判決駁回之，刑事訴訟法第367 條前段有明文規定；上
    開規定為簡易程序所準用，復據同法第455 條之1 第2 項揭
    諸甚明。
三、經查：上訴人即被告甲○○於95年3 月27日本院前審審理時
    自白犯罪，並向本院表示同意科處有期徒刑6 月之刑責，從
    而，蒞庭檢察官亦同意上開刑度，經本院認宜以簡易判決處
    刑，遂依被告及檢察官之請求，於95年4 月13日以本院95年
    度交簡字第52號刑事簡易判決，判處被告有期徒刑年6 月等
    情，有上揭筆錄及刑事簡易判決附卷可參（見本院95年度交
    簡字第52號卷第28至29頁、第35至36頁）。是檢察官既已依
    被告之願受科刑表示向本院聲請簡易判決處刑，本院亦依被
    告及檢察官之請求為前述科刑判決，揆諸前揭刑事訴訟法第
    455 條之1 第2 項之規定，檢察官及被告均不得上訴。雖原
    審簡易判決書理由欄雖誤載為：「如不服本判決，得自收受
    送達之日起10日內，向本院提起上訴」，然此項文字誤載對
    該判決係不得提起上訴之本質及效力均不生影響，是揆諸前
    揭說明及法律規定，本件被告提起上訴，即為法律上所不應
    准許，其上訴不合法，爰不經言詞辯論，逕以判決駁回之。
據上論斷，應依刑事訴訟法第455 條之1 第1 項、第2 項、第3
項、、第367 條前段、第372 條，判決如主文。
中    華    民    國    95    年    6     月    12    日
                  刑事第四庭審判長法  官  謝靜恆
                                  法  官  周明鴻
                                  法  官  高雅敏
以上正本證明與原本無異。
本件不得上訴。
                                  書記官  丁梅芬
中    華    民    國    95    年    6     月    12    日


司法院資訊處製作；財團法人民間司法改革基金會備份。
